【裁判字號】    99,聲,2184
【裁判日期】    990707
【裁判案由】    定應執行之刑
【裁判全文】
臺灣桃園地方法院刑事裁定              99年度聲字第2184號
聲  請  人  臺灣桃園地方法院檢察署檢察官
受  刑  人  甲○○
上列聲請人因受刑人數罪併罰有二裁判以上，聲請定其應執行之
刑（98年度執聲字第1421號），本院裁定如下：
    主  文
甲○○所犯如附表所示各罪已減得之刑，應執行有期徒刑伍月，
如易科罰金，以銀元佰元即新臺幣玖佰元折算壹日。
    理  由
一、聲請意旨略以：受刑人甲○○所犯如附表所示之竊盜等案件
    ，先後經本院判決確定如附表，應依刑法第53條、第51條第
    5 款，定其應執行之刑，爰依刑事訴訟法第477條第1項聲請
    裁定等語。
二、按修正後刑法第2條第1項之規定：行為後法律有變更者，適
    用行為時之法律，但行為後之法律有利於行為人者，適用最
    有利於行為人之法律，係規範行為後法律變更所生新舊法比
    較適用之準據法，於新法施行後，應適用新法第2條第1項之
    規定，為從舊從新之比較，最高法院95年度第八次刑庭會議
    決議可資參照。查受刑人行為後，刑法及刑法施行法部分條
    文業於民國94年2月2日修正公布，95年7月1日施行，而本件
    關於定其應執行之刑規定，依修正前刑法第51條第5 款規定
    ：宣告多數有期徒刑者，於各刑中之最長期以上，各刑合併
    之刑期以下，定其刑期，但不得逾20年；然依修正後刑法第
    51條第5 款規定：宣告多數有期徒刑者，於各刑中之最長期
    以上，各刑合併之刑期以下，定其刑期，但不得逾30年。則
    修正後之規定，將宣告多數有期徒刑定執行刑之上限，由修
    正前之不得逾20年，提高為不得逾30年，其餘則無不同，比
    較結果，修正後規定並未較有利於行為人；是依刑法第2 條
    第1 項前段之規定，仍應依修正前刑法，定其應執行之刑，
    合先敘明。
三、次按被告犯應併合處罰之數罪，經法院以判決或裁定定其數
    罪之應執行刑確定者，該數罪是否執行完畢，均係以所定之
    應執行刑全部執行完畢為斷；其在定應執行刑之前已先執行
    之有期徒刑之罪，因嗣後與他罪合併定應執行刑，而由檢察
    官換發執行指揮書執行應執行刑，是其前已執行之有期徒刑
    部分，僅應予扣除，該罪宣告之刑不能認為已執行完畢，最
    高法院93年度台非字第298 號判決意旨可資參照。經查，受
    刑人所犯如附表編號壹所示之罪，前經聲請人以96年度執字
    第13250號執行指揮書，執行有期徒刑3月，嗣於97年3 月25
    日執行完畢，然受刑人本案所犯如附表編號貳之罪，與編號
    壹之罪合於併合處罰之要件，其前已執行之有期徒刑部分，
    僅應予扣除，該罪宣告之刑不能認為已執行完畢，自仍應就
    受刑人所犯如附表所示各罪更定其刑，併此敘明。
四、復查受刑人所犯附表編號壹所示之罪，其犯罪時間在95年 7
    月1 日刑法修正施行之前，而附表編號貳所示之罪，其犯罪
    時間則在95年7月1日刑法修正施行以後，合併定刑後之易刑
    標準，應依刑法第2條第1項前段規定，比較新舊法擇有利於
    受刑人之規定適用之（最高法院86年度台非字第87號判決意
    旨暨臺灣高等法院暨所屬法院因應新修正刑法施行座談會提
    案第五號研討結果可資參照）。準此，就易科罰金折算標準
    業已修正，由修正前刑法第41條第1項前段規定，得以銀元1
    元以上銀元3元以下折算1日，並依修正前罰金罰鍰提高標準
    條例第2條規定提高100倍為銀元100元以上銀元300元以下，
    折算新臺幣為300元以上900元以下，然修正後刑法第41條第
    1項前段之規定，得以1,000元、2,000元或3,000元折算1 日
    ，比較行為時法與裁判時法，因修正後規定並未較有利於行
    為人，則應依修正後刑法第2條第1項前段規定，適用行為時
    之法律，就受刑人附表所示各罪已減得之刑所處有期徒刑部
    分，定其應執行之刑，併依修正前刑法第41條第1 項前段之
    規定，諭知易科罰金之折算標準，附此敘明。
五、依刑事訴訟法第477條第1項，刑法第2條第1項前段、第53條
    、修正前刑法第51條第5款、第41條第1項前段，修正前罰金
    罰鍰提高標準條例第2條，裁定如主文。
中    華    民    國    99    年    7     月    7     日
                  刑事第六庭    法  官  黃翊哲
┌───────────────────────────────────┐
│附表：                                              99年度聲字第2184號│
├───────┬─────────────┬─────────────┤
│編          號│            壹            │            貳            │
├───────┼─────────────┼─────────────┤
│罪          名│詐欺                      │竊盜                      │
├───────┼─────────────┼─────────────┤
│宣    告    刑│有期徒刑陸月，如易科罰金，│有期徒刑陸月，如易科罰金，│
│              │以銀元佰元即新臺幣玖佰元│以新臺幣壹仟元折算壹日。  │
│              │折算壹日。                │                          │
├───────┼─────────────┼─────────────┤
│所  犯  法  條│刑法第339條第1項          │刑法第321條第1項第3款     │
├───────┼─────────────┼─────────────┤
│犯  罪  日  期│95年5月8日至11日          │95年10月18日              │
├───────┼─────────────┼─────────────┤
│偵查（自訴）機│臺灣桃園地方法院檢察署96年│臺灣桃園地方法院檢察署99年│
│關年度及案號  │度偵字第993號             │度撤緩偵字第27號          │
├──┬────┼─────────────┼─────────────┤
│ 最 │法    院│臺灣桃園地方法院          │臺灣桃園地方法院          │
│ 後 ├────┼─────────────┼─────────────┤
│ 事 │案    號│96年度桃簡字第1700號      │99年度桃簡字第642號       │
│ 實 ├────┼─────────────┼─────────────┤
│ 審 │判決日期│96年9月17日               │99年3月30日               │
├──┼────┼─────────────┼─────────────┤
│ 確 │法    院│臺灣桃園地方法院          │臺灣桃園地方法院          │
│ 定 ├────┼─────────────┼─────────────┤
│ 判 │案    號│96年度桃簡字第1700號      │99年度桃簡字第642號       │
│ 決 ├────┼─────────────┼─────────────┤
│    │確定日期│96年10月22日              │99年5月3日                │
├──┴────┼─────────────┼─────────────┤
│減 刑 後 刑 期│有期徒刑月，如易科罰金，│有期徒刑月，如易科罰金，│
│              │以銀元佰元即新臺幣玖佰元│以新臺幣壹仟元折算壹日。  │
│              │折算壹日。                │                          │
├───────┼─────────────┴─────────────┤
│備          註│                                                      │
└───────┴───────────────────────────┘
以上正本證明與原本無異。
如不服本裁定，應於裁定送達後5 日內，以書狀敘述理由（須附
繕本），向本院提出抗告。
                                書記官  蔡紫凌
中    華    民    國    99    年    7     月    7     日

司法院資訊處製作；財團法人民間司法改革基金會備份。
